臺灣臺中地方法院刑事裁定　　　　　 100年度交聲字第3083號
　　　　　　　　　　　　　　　　　 100年度交聲字第3084號
原處分機關　交通部公路總局臺中區監理所
異議人即
受處分人　　洪小珺
上列異議人即受處分人因違反道路交通管理處罰條例案件，對於
交通部公路總局臺中區監理所於民國100年10月12日所為之中監
違字第裁60-G1H193174號裁決書、100年10月19日所為之中監違
字第裁60-G1H177867號裁決書，聲明異議，本院裁定如下：
    主  文
異議均駁回。
    理  由
一、原處分意旨略以：異議人即受處分人洪小珺（下稱受處分人
    ）所有車牌號碼5832-D5號自用一般小客車，分別於民國100
    年4月3日20時55分許，在臺中市○○○○街128-1號前，及
    於100年3月21日20時9分許，在臺中市○○○○街87號對面
    ，均因「於身心障礙專用停車位違規停車」之違規，為臺中
    市政府警察局交通警察大隊直屬第一分隊員警以中市警交字
    第G1H193174號、第G1H177867號違反道路交通管理事件通知
    單逕行舉發。受處分人均未於應到案期限內到案，原處分機
    關遂於100年10月12日以中監違字第裁60-G1H193174號裁決
    書、100年10月19日以中監違字第裁60-G1H177867號裁決書
    ，均依違反道路交通管理處罰條例第56條第1項第10款規定
    ，各處罰鍰新臺幣（下同）1,200元，逾期則依裁決書處罰
    主文規定裁處，於法並無不合等語。
二、聲明異議意旨略以：執勤人員並無開立逕行舉發單（白單）
    夾在車上，事後亦未收到警方開立之違反道路交通管理條例
    處罰單（紅單），且無違規照片可稽。又違規地點登載為「
    臺中市○○○○街1」、「臺中市○○○○街8」，登載違規
    地點不詳實，致當事人無法至違規現場查證該地點有無身心
    障礙停車位。且違規日期為100年4月3日、3月21日，到案日
    期為100年5月29日、5月21日，相隔2個月，裁決日期則為10
    0年10月12日、10月19日，相關處理流程長達7個月，有違行
    政程序常理，爰此提出聲明異議等語。
三、按汽車駕駛人停車時，有於身心障礙專用停車位違規停車之
    情形者，應以最高額罰鍰即新臺幣1,200元處罰之，道路交
    通管理處罰條例第56條第1項第10款、第4項定有明文。
四、經查：
(一)受處分人所有車牌號碼5832-D5號自用一般小客車，分別於1
    00年4月3日20時55分許，在臺中市○○○○街128-1號前，
    及於100年3月21日20時9分許，在臺中市○○○○街87號對
    面，均因「於身心障礙專用停車位違規停車」之違規，為臺
    中市政府警察局交通警察大隊直屬第一分隊員警依科學採證
    照片逕行舉發等情，有臺中市政府警察局交通警察大隊100
    年11月7日中市警交字第1000022831號函暨所檢附之違規採
    證照片6幀、臺中市政府警察局中市警交字第G1H193174號、
    第G1H177867號違反道路交通管理事件通知單及本件裁決書
    各1份（皆影本）在卷足佐，從而，受處分人於上開時、地
    在身心障礙專用停車位停車之違規事實，至為明確，堪以認
    定。
(二)受處分人雖以前詞置辯，然按處理違反道路交通管理事件，
    有關文書送達之程序，依行政程序法之規定；又送達，於應
    受送達人之住居所、事務所或營業所為之；於應送達處所不
    獲會晤應受送達人時，得將文書付與有辨別事理能力之同居
    人、受僱人或應送達處所之接收郵件人員。違反道路交通管
    理事件統一裁罰基準及處理細則第5條、行政程序法第72條
    第1項前段、第73條第1項分別定有明文。又受公寓大廈管理
    委員會僱用之管理員，其所服勞務包括為公寓大廈住戶接收
    文件者，性質上應屬全體住戶之受僱人（最高法院97年台抗
    字第624號裁定意旨參照）。查受處分人自96年9月7日起遷
    入戶籍地址即「臺中市南屯區○○○○街305號3樓之1」，
    迄今未有任何遷移之紀錄，此有受處分人之個人戶籍資料查
    詢結果1紙附卷可憑，且受處分人以郵寄向原處分機關提出
    聲明異議書時所載之住址亦同上址，此有卷附受處分人之信
    封封面影本1紙可稽，足徵上址確為受處分人之住所無訛。
    而本件臺中市政府警察局中市警交字第G1H193174號、第G1H
    177867號違反道路交通管理事件通知單暨所附違規採證照片
    ，均經原舉發機關交付郵政機關送達至受處分人之上開住址
    ，因未會晤受處分人，乃將文書付與有辨別事理能力之受僱
    人即文心尊龍大廈社區管理委員會管理室於100年5月4日、4
    月25日蓋章代為收受，而完成合法送達程序等節，亦有中華
    郵政掛號郵件收件回執2份在卷足憑，是受處分人以其未收
    到舉發通知單及違規採證照片等語置辯，顯不可採。又參以
    本件臺中市政府警察局中市警交字第G1H193174號、第G1H17
    7867號違反道路交通管理事件通知單所示，違規地點欄分別
    記載為「臺中市○○○○街128-1號前」及「臺中市○○○
    ○街87號對面」，可見上開舉發通知單已清楚明確詳載本件
    之違規地點，且可得確定，受處分人觀諸上開舉發通知單或
    對照違規採證照片自詳，雖本件裁決書之違規地點欄，因電
    腦設定格式關係而未登載後面數字，亦不影響本案違規事實
    之成立。末按違反本條例之行為，自行為成立之日起；行為
    有連續或繼續之狀態者，自行為終了之日起，逾3個月不得
    舉發，道路交通管理處罰條例第90條定有明文。又填製通知
    單，應到案日期應距舉發日15日，但逕行舉發案件，其應到
    案之日期距舉發日為30日。且違反道路交通管理事件行為人
    ，未依規定自動繳納罰鍰，或未依規定到案聽候裁決，處罰
    機關應依基準表於通知單送達且逾越應到案期限60日之3個
    月內，逕行裁決之。違反道路交通管理事件統一裁罰基準及
    處理細則第15條第1款、第44條亦有明文。揆諸上開條文，
    本件違規日期為100年4月3日、3月21日，原舉發機關掣單舉
    發日為100年4月29日、4月21日，顯然未逾3個月之舉發時效
    ；又舉發通知單之應到案日期為100年5月29日、5月21日，
    即為舉發日之30日，且裁決日期為100年10月12日、10月19
    日，均為舉發通知單送達且逾越應到案期限60日之3個月內
    ，則本件行政處理程序，並無任何違法或不當之處，受處分
    人以此置辯，自有誤會。
五、綜上所述，本件受處分人確有於身心障礙專用停車位停車之
    違規事實，事證明確，原處分機關爰依道路交通管理處罰條
    例第56條第1項第10款、第4項規定，各裁處受處分人罰鍰1,
    200元之處分，於法並無不合。本件聲明異議為無理由，均
    應予駁回。
六、據上論斷，應依道路交通管理處罰條例第87條第2 項，道路
    交通事件處理辦法第18條前段，裁定如主文。
中    華    民    國  100    年    11    月  23      日
                       交通法庭 法  官  宋富美
以上正本證明與原本無異。
如不服本裁定，應於收受送達後5日內向本院提出抗告狀。（應
附繕本）
                                書記官   劉雅玲
中    華    民    國  100    年    11    月  23      日